EDA of Prosper Loan Company 
========================================================

>

### 1.可视化探索分析

### 2.建立数据模型

### 3.最终图形和摘要

### 4.总结反思

>

##### 背景：

2008年11月24日，SEC判定Prosper违反了《1933年证券法》，要求Prosper暂定运营。经审查后，考虑P2P借贷模型的特性，SEC将所有P2P借贷定义为债券销售，要求所有P2P企业都在SEC登记注册。2008年11月26日，加州最高法院对Prosper提起集体诉讼，控告Prosper违反加州和联邦法律发行和出售未认证和注册的证券。

2009年7月，Prosper的贷款在获得SEC的注册后，重新开发了网站。但重新开业后，竞标贷款限制在美国28个州和哥伦比亚地区的居民。有47个州的居民可以再Prosper上借款，另外三个州（Iowa、Maine、North Dakota）则不允许。

>

### 分析目标：

检查数据后可以发现，信用等级在2009年前后有所调整。因此本次的分析是探索：

- 容易违约的客户具有哪些特点？
- 公司信用等级调整后是否更好地反映了借款人的信用情况？

>

### 分析思路：

先找出与违约可能有关的变量，分析这些变量是否是对违约有影响，接着探索信用等级的变化产生的后果，最后建立违约预测模型。

>

Variable	|	Description
- | :-: | -: 
CreditGrade	|	借款人信用评级（2009年之前）
ProsperRating (numeric/Alpha)	|	信用评级（2009年之后）
LoanStatus	|	贷款状态
BorrowerRate	|	借款人的贷款利率
ListingCategory..numeric.	|	贷款类型
EmploymentStatusDuration	|	借款人就业持续时间
IsBorrowerHomeowner	|	借款人是否为业主
CreditScore	|	用户信用评级机构提供的借款人的信用评级
InquiriesLast6Months	|	过去6个月征信记录
DelinquenciesLast7Years	|	过去7年拖欠次数
BankcardUtilization	|	可用循环信贷被使用的百分比
DebtToIncomeRatio	|	借款人的债务收入比
IncomeRange	|	借款人收入范围
BorrowerState	|	借款人所在州的缩写
Occupation	|	借款人职业


```{r echo=FALSE, message=FALSE, warning=FALSE, packages}
library(tidyr)
library(dplyr)

library(ggplot2)
library(GGally)
library(gridExtra)
library(ggthemes)
library(RColorBrewer)

library(caret)
library(randomForest)
```


```{r echo=FALSE, Load_the_Data}
# Load the Data
data <- read.csv('prosperLoanData.csv',
                     stringsAsFactors = FALSE,na.strings = c(""))

# ------------------------------------------------------------------------

### 选择需要的数据
df<-select(data,
           LoanStatus,
           CreditGrade,
           ProsperRating..Alpha.,
           BankcardUtilization,
           BorrowerState,
           IncomeRange,
           Occupation,
           LoanOriginationDate,
           DebtToIncomeRatio,
           DelinquenciesLast7Years,
           BorrowerRate,
           IsBorrowerHomeowner,
           LoanOriginalAmount,
           ListingCategory..numeric.,
           EmploymentStatus,
           EmploymentStatusDuration,
           InquiriesLast6Months,
           CreditScoreRangeLower,
           CreditScoreRangeUpper
)
```


```{r echo=FALSE}
### 新增2列

# ------------------------------------------------------------------------

# 整合信用分数,数据中有高低范围,将这两个数值取平均值做计算
df$CreditScore <-(df$CreditScoreRangeLower+df$CreditScoreRangeUpper)/2

# ------------------------------------------------------------------------

# 先转换日期格式
df$LoanOriginationDate <- as.Date(df$LoanOriginationDate)

# 将数据以7月为分界点，分成两段
df$Phase[df$LoanOriginationDate > "2009-07-01"] <- "After"
df$Phase[df$LoanOriginationDate < "2009-07-01"] <- "Before"

df<-subset(df,select = c(-CreditScoreRangeLower,
                         -CreditScoreRangeUpper))
```

>

>

# 1.可视化探索分析

>

### 1.1单变量分析

>

##### 找出缺失值小于10000的变量

```{r echo=FALSE}
for (i in names(df)){
  j<-sum(is.na(df[[i]]))
  if (j>0){
    print(i)
  }
}
```

>

##### （1）查看EmploymentStatusDuration的分布情况（虚线：中位数，实线：平均值）


```{r echo=FALSE, warning=FALSE}

ggplot(aes(x=EmploymentStatusDuration),
           data=subset(df,!is.na(EmploymentStatusDuration)))+
  geom_density(color="#E7B800",fill="#E7B800",alpha=0.3)+
  geom_vline(aes(xintercept=median(EmploymentStatusDuration,na.rm =T)),
             linetype="dashed",lwd=1)+
  geom_vline(aes(xintercept=mean(EmploymentStatusDuration,na.rm =T)),lwd=1)+
  xlim(0,quantile(df$EmploymentStatusDuration,0.9,na.rm = T))+
  theme(axis.title.x = element_blank(), axis.title.y = element_blank(),
        plot.title=element_text(size=12))+
  ggtitle("The density of EmploymentStatusDuration")
```

##### 大部分雇佣持续时间集中在0~50的范围内，其数值的分布是右偏的正态分布，特点是：众数(最高点)>中位数>平均值。

>

##### （2）查看CreditScore的分布情况（虚线：中位数，实线：平均值）


```{r echo=FALSE, warning=FALSE}

ggplot(aes(x=CreditScore),data=subset(df,!is.na(CreditScore)))+
  geom_bar(color="#CC66FF",fill="purple",alpha=0.3)+
  geom_vline(aes(xintercept=median(CreditScore,na.rm =T)),
             linetype="dashed",lwd=1)+
  geom_vline(aes(xintercept=mean(CreditScore,na.rm =T)),lwd=1)+
  scale_x_continuous(limits = c(440,quantile(df$CreditScore,0.999,na.rm =T)),
                     breaks=seq(440,840,40))+
  theme(axis.title.x = element_blank(), 
        axis.title.y = element_blank(),
        plot.title=element_text(size=12))+
  ggtitle("The density of CreditScore")
```

##### 可见信用分数大多数集中在680~720的区间内，其分布是左偏的正态分布，特点是：众数（最高点）<中位数<平均值。
>

##### （3）查看InquiriesLast6Months的分布情况（虚线：中位数，实线：平均值）


```{r echo=FALSE, warning=FALSE}
ggplot(aes(x=InquiriesLast6Months),
           data=subset(df,!is.na(InquiriesLast6Months)))+
  geom_bar(color="skyblue",fill="skyblue",alpha=0.3)+
  geom_vline(aes(xintercept=median(InquiriesLast6Months,
                                   na.rm =T)),linetype="dashed",lwd=1)+
  geom_vline(aes(xintercept=mean(InquiriesLast6Months,na.rm =T)),lwd=1)+
  scale_x_continuous(limits = c(0,quantile(df$InquiriesLast6Months,0.99,na.rm =T)),
                     breaks=seq(0,10,1))+
  theme(axis.title.x = element_blank(), 
        axis.title.y = element_blank(),
        plot.title=element_text(size=12))+
  ggtitle("The density of InquiriesLast6Months")
```

##### 过去6个月征信次数集中在1~1.5的区间内，其众数=中位数>平均值。



>

##### （4）查看DelinquenciesLast7Years的分布情况（虚线：中位数，实线：平均值）


```{r echo=FALSE, warning=FALSE}

ggplot(aes(x=DelinquenciesLast7Years),
           data=subset(df,!is.na(DelinquenciesLast7Years)))+
  geom_bar(color="#339933",fill="#339933",alpha=0.3)+
  geom_vline(aes(xintercept=median(DelinquenciesLast7Years,
                                   na.rm =T)),linetype="dashed",lwd=1)+
  geom_vline(aes(xintercept=mean(DelinquenciesLast7Years,na.rm =T)),lwd=1)+
  scale_x_continuous(limits = c(-1,quantile(df$DelinquenciesLast7Years,0.9,na.rm =T)),
                     breaks=seq(-1,30,1))+
  theme(axis.title.x = element_blank(), 
        axis.title.y = element_blank(),
        plot.title=element_text(size=12))+
  ggtitle("The density of DelinquenciesLast7Years")

```

##### 过去7年的拖欠次数大多数为1，其分布的众=中位数>平均值。

>

##### （5）查看BankcardUtilization的分布情况（虚线：中位数，实线：平均值）


```{r echo=FALSE, warning=FALSE}
ggplot(aes(x=BankcardUtilization),
           data=subset(df,!is.na(BankcardUtilization)))+
  geom_density(color="pink",fill="pink",alpha=0.3)+
  geom_vline(aes(xintercept=median(BankcardUtilization,
                                   na.rm =T)),linetype="dashed",lwd=1)+
  geom_vline(aes(xintercept=mean(BankcardUtilization,na.rm =T)),lwd=1)+
  xlim(quantile(df$BankcardUtilization,0.1,na.rm = T),
                quantile(df$BankcardUtilization,0.99,na.rm = T))+
  theme(axis.title.x = element_blank(), 
        axis.title.y = element_blank(),
        plot.title=element_text(size=12))+
  ggtitle("The density of BankcardUtilization")
```

##### 可循还贷款的使用率在0和1.0附近都有比较多的分布，其中平均值>中位数。

>

##### （6）查看DebtToIncomeRatio的分布情况（虚线：中位数，实线：平均值）


```{r echo=FALSE, warning=FALSE}

ggplot(aes(x=DebtToIncomeRatio),
           data=subset(df,!is.na(DebtToIncomeRatio)))+
  geom_density(color="#CC9966",fill="#CC9966",alpha=0.3)+
  geom_vline(aes(xintercept=median(DebtToIncomeRatio,
                                   na.rm =T)),linetype="dashed",lwd=1)+
  geom_vline(aes(xintercept=mean(DebtToIncomeRatio,na.rm =T)),lwd=1)+
  xlim(0,quantile(df$DebtToIncomeRatio,0.9,na.rm = T))+
  theme(axis.title.x = element_blank(),
        axis.title.y = element_blank(),
        plot.title=element_text(size=12))+
  ggtitle("The density of DebtToIncomeRatio")
```

##### 债务收入比率主要集中在0.1~0.3的范围内，是稍稍右偏的正态分布，其中众数>中位数>平均值。


>

##### 根据变量的不同分布，用不同方法填充缺失值


```{r echo=FALSE, warning=FALSE}

# 用四分位数Q1和Q3之间正态分布的随机数填充下列浮点型变量

list_ctn<-c("BankcardUtilization","DebtToIncomeRatio")

for (i in list_ctn){
  j<-quantile(df[[i]],probs = c(0.25,0.75),na.rm = T)
  df[[i]][which(df[[i]] %in% NA)]<-runif(nrow(df),j[1],j[2])
}

# ------------------------------------------------------------------------

# 用四分位数Q1和Q3之间正态分布的随机整数填充下列整数型变量

list_int<-list("EmploymentStatusDuration","CreditScore",
               "InquiriesLast6Months","DelinquenciesLast7Years")
for (i in list_int){
  j<-quantile(df[[i]],probs = c(0.25,0.75),na.rm = T)
  df[[i]][which(df[[i]] %in% NA)]<-round(runif(nrow(df),j[1],j[2]))
}


# 处理离散数据"BorrowerState"，"Occupation"，"EmploymentStatus"
# 其实从逻辑上理解，NA就是Not available的意思，因此下列定性变量用同样意思的文字来赋值
df$EmploymentStatus[which(df$EmploymentStatus%in% NA)]<-"Not available"
df$Occupation[which(df$Occupation%in% NA)]<-"other"
df$BorrowerState[which(df$BorrowerState%in% NA)]<-"unknown"
```


##### 填补完缺失值后，再处理信用等级、贷款状态、收入范围等变量的数据整洁度问题


```{r echo=FALSE, warning=FALSE}
# 将信用等级变量CreditGrade/ProsperRating..Alpha.变为有序变量

# 2009年7月之前
df$CreditGrade <- 
  ordered(df$CreditGrade,
          levels = c("NC","HR","E","D","C","B","A","AA"))
# 2009年7月之后
df$ProsperRating..Alpha.<-
  ordered(df$ProsperRating..Alpha.,
          levels = c("HR","E","D","C","B","A","AA"))

# ------------------------------------------------------------------------

### 量化IncomeRange变量
df$IncomeRange<-ordered(df$IncomeRange,
                        levels = c('$0','$1-24,999',
                                   '$25,000-49,999',
                                   '$50,000-74,999',
                                   '$75,000-99,999',
                                   '$100,000+'))%>%as.integer()

a<-quantile(df$IncomeRange,probs = c(0.25,0.75),na.rm = T)
df$IncomeRange[which(df$IncomeRange %in% NA)]<-round(runif(nrow(df),a[1],a[2]))

# ------------------------------------------------------------------------

### 将贷款状态变量LoanStatus变为二分类

# 复制一份数据，以便后面可视化
dt<-df

# 将LoanStatus中的Past Due多少天统一合并成pastDue组
PastDue <- c("Past Due (>120 days)",
             "Past Due (1-15 days)",
             "Past Due (16-30 days)",
             "Past Due (31-60 days)",
             "Past Due (61-90 days)",
             "Past Due (91-120 days)")

##统一归类为Defaulted,Current,Completed

# 逾期的贷款不算坏账，逾期后经过催账依然没有还款的才是违约
df$LoanStatus[df$LoanStatus %in% PastDue] <-"Completed"
dt$LoanStatus[dt$LoanStatus %in% PastDue] <-"PastDue"

df$LoanStatus[df$LoanStatus=="Cancelled"]<-"Current"

df$LoanStatus[df$LoanStatus=="Chargedoff"]<-"Defaulted"

df$LoanStatus[df$LoanStatus=="FinalPaymentInProgress"]<-"Completed"

### 删除current数据
df <- df[!(df$LoanStatus=="Current"),]

# ------------------------------------------------------------------------

### 将变量因子化处理
factor_vars <- c('BorrowerState','Occupation',
                 'IsBorrowerHomeowner',
                 'ListingCategory..numeric.',
                 'EmploymentStatus','CreditGrade',
                 'ProsperRating..Alpha.')
df[factor_vars]<- lapply(df[factor_vars], function(x) as.factor(x))
```



>

##### （7）查看两种不同的信用等级


```{r echo=FALSE, fig.height=6, fig.width=8, message=FALSE, warning=FALSE}
q1<-ggplot(aes(CreditGrade,fill=CreditGrade),
           data=subset(data,!is.na(CreditGrade))) + 
  geom_bar(alpha=0.5)

q2<-ggplot(aes(ProsperRating..Alpha.,fill=ProsperRating..Alpha.),
           data=subset(data,!is.na(ProsperRating..Alpha.))) +
  geom_bar(alpha=0.5)

grid.arrange(q1,q2) 
```

##### 2009年7月前后的信用等级制度发生了变化。之前的CreditGrade是8个等级，而之后的ProsperRate是7个等级。

>

##### （8）查看贷款状态的分类（去掉了“已取消”）


```{r echo=FALSE, fig.height=8, fig.width=8, message=FALSE, warning=FALSE}

dt <- dt[!(dt$LoanStatus=="Cancelled"),]

loan_status<-data.frame(sort(table(dt$LoanStatus)))
colnames(loan_status)<-c('name','count')

myLabel <- paste(loan_status$name,
                round(100*loan_status$count/sum(loan_status$count),3), "%")

ggplot(loan_status, aes(x = "", y = count)) +
  geom_bar(stat = "identity",fill=c('#CC6633','#FFCCCC',
                                    '#CC6666','#CC9999',
                                    '#99CCCC','#CCCC99'),
           width =4,alpha=0.5)+
  coord_polar(theta = "y")+
  geom_text(aes(x = c(4.3,4,4,4.5,1,1),
                y = c(112000,5000,9000,15000,35000,85000),
                label = myLabel))+theme_few()+
  theme(axis.text=element_blank(),
        axis.title.x = element_blank(),
        axis.title.y = element_blank(),
        axis.ticks=element_blank(),
        panel.border=element_blank(),
        plot.title=element_text(size=12))+
  ggtitle("LoanStatus")

```

##### 蓝色系扇形代表没有违约的，红色系是以及违约的，绿色系是当前状态，无法判断是否违约。
##### 目前大部分的贷款状态是还在进行的未逾期的贷款状态：

- current占比49.65%；已完成的贷款（completed）占比33.42%
- 坏账（chargedoff）的占比10.52%
- 4.4%的贷款已经违约
- 1.8%的逾期
- 0.18%快还完贷款了
- 0.004%取消了贷款（数据太少，显示出来只有一条线，因此删掉）

>


##### （9）查看雇佣持续时间变量的分布情况


```{r echo=FALSE, fig.height=4, fig.width=8, message=FALSE, warning=FALSE}
df$duration<-cut(df$EmploymentStatusDuration,c(0,25,75,150,250,375,525))

ggplot(data = subset(df,!is.na(duration)),
       aes(x = EmploymentStatusDuration, color = duration)) +
  geom_line(stat = 'bin',binwidth=1,size=2)+
  scale_x_continuous(breaks = seq(0,800,100))+
  scale_color_brewer(palette = "Set3",
                     guide = guide_legend(title = 'Duration',
                                          reverse = TRUE,
                     override.aes = list(alpha = 1, size = 2)))
```

##### 从上图得知，雇佣持续时间呈现指数分布，雇佣持续时间较少的借款人数量比较多。

>

##### （10）查看借款人地区的分布情况

```{r echo=FALSE, fig.height=4, fig.width=10, message=FALSE, warning=FALSE}

BorrowerState<-data.frame(sort(table(df$BorrowerState)))
colnames(BorrowerState)<-c('name','count')

ggplot(data=subset(BorrowerState,BorrowerState$name!='unknown'),
       aes(x = name,y = count, fill = count)) +
  geom_bar(stat='identity') + 
  theme(axis.title.x = element_blank(),
        axis.text.x=element_text(size=8),
        plot.title=element_text(size=12))+
  ggtitle("Distribution of BorrowerStates")
```

##### California，Florida，Illinois，Georgia，Texas这几个州的借款人数较多；
##### 同时North Dakota，Wyoming，Vermont，South Dakota等几个州的借款人数较少。



>


### 1.2双变量分析

>

##### （10）借款人"是否有房产”与“贷款状态”


```{r echo=FALSE, fig.height=4, fig.width=8, message=FALSE, warning=FALSE}
mosaicplot(table(df$IsBorrowerHomeowner,df$LoanStatus),
           main="IsBorrowerHomeowner & LoanStatus",
           color = c('pink','skyblue'))
```

##### 有房产的借款人比没有房产的借款人的违约情况稍稍少一点。

>


##### （11）借款人"债务收入比率”与“贷款状态”


```{r echo=FALSE, fig.height=4, fig.width=8, message=FALSE, warning=FALSE}
ggplot(df,aes(x = DebtToIncomeRatio,color = LoanStatus)) +
  geom_line(stat='bin',binwidth=0.01,size=1)+
  xlim(0,quantile(df$DebtToIncomeRatio,0.99,na.rm = T))
```

##### 目前没有看出明显的债务收入比率与贷款状态之间的关系。

>


##### （12）借款人"收入范围”与“贷款状态”


```{r echo=FALSE, fig.height=4, fig.width=8, message=FALSE, warning=FALSE}
ggplot(data = df,
       aes(x = IncomeRange, fill = LoanStatus)) +
  geom_bar(position="fill",alpha=0.5)+
  theme(axis.text.x = element_text(angle = 90, vjust = 0.5, hjust=1))+
  scale_x_continuous(breaks=seq(1,6,1),
                     labels =c('$0','$1-24,999',
                               '$25,000-49,999',
                               '$50,000-74,999',
                               '$75,000-99,999',
                               '$100,000+'))+
  theme(plot.title=element_text(size=12),
        axis.title.x = element_blank())+
  ggtitle("IncomeRange & LoanStatus")
        
```

##### 违约占比随着收入违约的增加呈上升趋势。


>


##### （13）借款人"过去6个月征信次数"，"过去7年拖欠次数"与"贷款状态"


```{r echo=FALSE, fig.height=6, fig.width=8, message=FALSE, warning=FALSE}

q1<-ggplot(aes(LoanStatus,InquiriesLast6Months),data =df) +
  geom_boxplot(color='pink',fill='pink',alpha=0.3,size=0.7) +
  #在分析中计算了中位数
  stat_summary(fun.y = mean,geom = 'point',color='#6699CC',size=2) +
  ylim(-1,quantile(df$InquiriesLast6Months,0.9))+theme_few()+
  theme(plot.title=element_text(size=12))+
  ggtitle("InquiriesLast6Months & LoanStatus")+
  theme(axis.title.x = element_blank())

q2<-ggplot(aes(LoanStatus,DelinquenciesLast7Years),data =df) +
  geom_boxplot(color='skyblue',fill='skyblue',alpha=0.3,size=0.7) +
  #在分析中计算了中位数
  stat_summary(fun.y = mean,geom = 'point',color='#FF6699',size=2) +
  ylim(-1,quantile(df$DelinquenciesLast7Years,0.9))+theme_few()+
  theme(plot.title=element_text(size=12))+
  ggtitle("DelinquenciesLast7Years & LoanStatus")

grid.arrange(q1,q2)
```

##### 违约的借款人过去6个月征信次数和过去7年拖欠次数都比没有违约的人高。

>

##### （14）借款人“所在地区”与“贷款状态”的分布


```{r echo=FALSE, fig.height=4, fig.width=8, message=FALSE, warning=FALSE}
ggplot(aes(BorrowerState,fill=LoanStatus),
       data = subset(df,df$BorrowerState!="unknown")) + 
  geom_bar(position="fill",color='white',alpha=0.7,size=0.1) +
  scale_y_continuous(breaks = seq(0,8000,500))+
  theme(axis.text.x = element_text(angle = 90,size=8),
        axis.text.y = element_text(size=8),
        axis.title.x = element_blank(),
        plot.title=element_text(size=12))+
  ggtitle("Distribution of BorrowerStates")
```

##### 来自不同的州的借款人，违约的概率也不同:	
##### Alabama阿拉巴马州，Georgia乔治亚州，Iowa爱荷华州等地区的借款人具有较高的违约率。


>

### 1.3多变量分析

>

##### （15）借款人“贷款利率”、“信用分数”和“贷款状态”的关系


```{r echo=FALSE,  fig.height=4, fig.width=8, warning=FALSE}
ggplot(aes(x=BorrowerRate,y=CreditScore,color=LoanStatus),data=df)+
  geom_point(position = 'jitter',alpha=0.8)+
  xlim(0,quantile(df$BorrowerRate,0.99))+
  ylim(100,quantile(df$CreditScore,0.99))+
  scale_color_brewer(palette = "RdPu",
                     guide = guide_legend(title = 'LoanStatus',
                                          reverse = TRUE,
                     override.aes = list(alpha = 1, size = 2)))+
  theme_few()+
  theme(plot.title=element_text(size=12))+
  ggtitle("BorrowerRate & CreditScore & LoanStatus")
  
```


##### 从散点图分布可以看到，贷款利率较高的（图中靠右部分）违约的情况更多；而贷款利率较低的（图中靠左部分）违约的情况相对较少。
##### 同时，信用分数较高的（图中靠上方的点）违约情况比信用分数较低的（图中靠下方的点）少。

>

##### （16）借款人"可循环贷款使用率"、"信用等级"和“贷款状态”的关系


```{r echo=FALSE, fig.height=4, fig.width=8, message=FALSE, warning=FALSE}
ggplot(aes(x=ProsperRating..Alpha.,y=BankcardUtilization,
           fill=LoanStatus,color=LoanStatus),
       data =subset(df,!is.na(df$ProsperRating..Alpha.))) +
  geom_boxplot(alpha=0.3,size=0.7) +
  stat_summary(funy = mean,geom = 'smooth',aes(group = LoanStatus))+
  ylim(0,quantile(df$BankcardUtilization,0.9))+theme_few()+
  theme(plot.title=element_text(size=12))+
  ggtitle("BankcardUtilization& ProsperRating..Alpha.")

```

##### 因为ggplot的配色最多支持12种不同色彩分类，而贷款类别有21种类别，
##### 因此去除了0-空值和7-其它两个类别后，用两张图展示变量的关系。

Scale1 | Scale2
- | - 
0 - Not Available	|	 1 - Debt Consolidation
2 - Home Improvement	|	 3 - Business
4 - Personal Loan	|	 5 - Student Use
6 - Auto	|	 7- Other
8 - Baby&Adoption	|	 9 - Boat
10 - Cosmetic Procedure	|	 11 - Engagement Ring
12 - Green Loans	|	 13 - Household Expenses
14 - Large Purchases	|	 15 - Medical/Dental
16 - Motorcycle	|	 17 - RV
18 - Taxes	|	 19 - Vacation
20 - Wedding Loans	|	


##### 结合对应表格和变量分布可知，贷款类型为：Home Improvement，Personal Loan，Student Use，Cosmetic Procedure，Medical/Dental这几类的（蓝色箱线图比红色的长度较长）违约情况较多。相反，Boat，Engagement Ring，Green Loans，RV这几类贷款类型的违约情况较少。


##### 此外，Boat、Home Improvement、Business、Personal Loan、Student Use、Cosmetic Procedure、Large Purchases这几类的可循环贷款使用率较多；Motorcycle、RV、Wedding Loans这几类贷款类型的可循环贷款使用率较少。


>

##### （17）借款人“可用循环信贷使用率”和“贷款类型”在时间上的分布


```{r echo=FALSE, fig.height=6, fig.width=8, warning=FALSE}
q1<-ggplot(aes(x=LoanOriginationDate,y=BankcardUtilization,
           color=ListingCategory..numeric.),
       data = subset(df,df$ListingCategory..numeric.==
                       c(2,4,6,8,10,12,14,16,18,20))) + 
  geom_point(alpha=1,size=2)+theme_few()+
  ylim(0,quantile(df$BankcardUtilization,0.9))+
  theme(plot.title=element_text(size=12),
        axis.title.x = element_blank())+
  ggtitle("BankcardUtilization & ListingCategory ( Scale1 )")+
  scale_color_brewer(palette = "Set3",
                     guide = guide_legend(title = 'Scale1',
                     override.aes = list(alpha = 1, size = 3)))

q2<-ggplot(aes(x=LoanOriginationDate,y=BankcardUtilization,
           color=ListingCategory..numeric.),
       data = subset(df,df$ListingCategory..numeric.==
                       c(1,3,5,9,11,13,15,17,19))) + 
  geom_point(alpha=1,size=1.5)+theme_few()+
  ylim(0,quantile(df$BankcardUtilization,0.9))+
  theme(plot.title=element_text(size=12),
        axis.title.x = element_blank())+
  ggtitle("BankcardUtilization & ListingCategory ( Scale2 )")+
  scale_color_brewer(palette = "Paired",
                     guide = guide_legend(title = 'Scale2',
                     override.aes = list(alpha = 1, size = 3)))

grid.arrange(q1,q2)
```

##### 贷款类型当中，数字靠后的类型，比如12 - Green Loans、13 - Household Expenses、14 - Large Purchases、
##### 15 - Medical/Dental、16 - Motorcycle、17 - RV、18 - Taxes、19 - Vacation、20 - Wedding Loans这些，在时间上的分布也比较靠后。

>

##### （18）借款人“过去7年拖欠次数”和“贷款状态”在时间线上的关系分布


```{r echo=FALSE, fig.height=4, fig.width=8,  warning=FALSE}

ggplot(aes(y=DelinquenciesLast7Years,
           x=LoanOriginationDate,
           color=LoanStatus),data=df)+
  #在分析中计算了置信区间
  geom_line(stat='summary',fun.y=quantile,probs=0.1)+
  scale_color_brewer(palette = "Pastel1",
                     guide = guide_legend(title = 'duration',
                                          reverse = TRUE,
                     override.aes = list(alpha = 1, size = 2)))+
  theme_few()+
  theme(plot.title=element_text(size=12))+
  ggtitle("DelinquenciesLast7Years & LoanStatus")

```

##### 可以看到数据在2009年有一个断层，而且两种分类的区别不明显，因此接下来用smooth分析两者的趋势。


>

##### （19）进一步计算“过去7年拖欠次数”和“贷款状态”在“2009年前后的时间线”上的关系


```{r echo=FALSE, fig.height=4, fig.width=8, message=FALSE, warning=FALSE}
q1<-ggplot(aes(y=DelinquenciesLast7Years,
           x=LoanOriginationDate,
           color=LoanStatus),
       data=subset(df,df$LoanOriginationDate<"2009-07-01"))+
  geom_smooth(method = 'gam')+theme_few()+
  theme(axis.title.x = element_blank())+
  scale_color_brewer(palette = "Pastel1",
                     guide = guide_legend(title = 'LoanStatus',
                                          reverse = TRUE,
                     override.aes = list(alpha = 1, size = 2)))

q2<-ggplot(aes(y=DelinquenciesLast7Years,
           x=LoanOriginationDate,
           color=LoanStatus),
       data=subset(df,df$LoanOriginationDate>"2009-07-01"))+
  geom_smooth(method = 'gam')+theme_few()+
  scale_color_brewer(palette = "Pastel1",
                     guide = guide_legend(title = 'LoanStatus',
                                          reverse = TRUE,
                     override.aes = list(alpha = 1, size = 2)))

grid.arrange(q1,q2) 
```

##### 因为数据在2009年有一个断层，所以分了两张图。可以看出，过去7年拖欠次数越少，违约情况也相对越少。


>

##### （20）借款人“雇佣持续时间”、“信用等级”、”债务收入比率“和“贷款状态”的关系


```{r echo=FALSE, fig.height=6, fig.width=8, warning=FALSE}
q1<-ggplot(data = df,
       aes(y = EmploymentStatusDuration,x=DebtToIncomeRatio, color = CreditGrade)) +
  geom_point(size=1,alpha=1)+
  xlim(0,quantile(df$DebtToIncomeRatio,0.99))+
  ylim(0,quantile(df$EmploymentStatusDuration,0.99))+
  facet_wrap(~df$LoanStatus)+
  theme(axis.title.x = element_blank())+
  scale_color_brewer(palette = "RdBu",
                     guide = guide_legend(title = 'CreditGrade',
                                          reverse = TRUE,
                     override.aes = list(alpha = 1, size = 2)))


q2<-ggplot(data = df,
       aes(y = EmploymentStatusDuration,x=DebtToIncomeRatio, color = df$ProsperRating..Alpha.)) +
  geom_point(size=1,alpha=1)+
  xlim(0,quantile(df$DebtToIncomeRatio,0.99))+
  ylim(0,quantile(df$EmploymentStatusDuration,0.99))+
  facet_wrap(~df$LoanStatus)+
  scale_color_brewer(palette = "PuOr",
                     guide = guide_legend(title = 'ProsperRating',
                                          reverse = TRUE,
                     override.aes = list(alpha = 1, size = 2)))

grid.arrange(q1,q2)
```

##### 2009年7月之前，违约的人，雇佣持续时间相对较少，债务收入比基本上高于0.6，但是2009年7月之前的这个信用评级的图中有一点异常的地方，


##### 就是违约情况中，有不少信用评级较高的点（蓝色），并且有些聚集在债务收入比较高的地方。按常理来讲，信用评级高的人，不容易违约，债务收入比率通常也较低。


##### 2009年7月之后的信用评级的图就不存在异常了，违约情况中，几乎很少存在信用评级较高的人（紫色），同时，信用评级较高的点（紫色）分布的位置对应者较低的债务收入比率。


>


### 经过以上的可视化，找出了与违约率相关的变量：

- BorrowerRate
- EmploymentStatusDuration
- DebtToIncomeRatio
- BankcardUtilization
- DelinquenciesLast7Years
- CreditScore


##### 现在用这几个变量建立模型，探索信用等级变化对公司评价借款人信用情况的能力。


>

>

# 2.建立数据模型

>

### 2.1信用等级：线性回归模型

```{r echo=FALSE}

### 对信用等级进行量化
dt$CreditGrade <- 
  ordered(dt$CreditGrade,
          levels = c("NC","HR","E","D","C","B","A","AA"))%>%as.integer()

dt$ProsperRating..Alpha.<-
  ordered(dt$ProsperRating..Alpha.,
          levels = c("HR","E","D","C","B","A","AA"))%>%as.integer()
```

>

##### 查看连续变量的相关关系

```{r echo=FALSE,  message=FALSE, warning=FALSE}


listnum<-c('DebtToIncomeRatio','DelinquenciesLast7Years',
           'BorrowerRate','BankcardUtilization','InquiriesLast6Months',
           'CreditScore','CreditGrade','ProsperRating..Alpha.')

dt<-subset(dt,select = listnum)
```


```{r echo=FALSE, fig.height=14, fig.width=14, message=FALSE, warning=FALSE}
set.seed(1234)
dt_cor <- dt[sample(1:length(dt$CreditScore), 10000), ]
ggpairs(dt_cor,
        lower = list(continuous = wrap("points", shape = I('.'))),
        upper = list(combo = wrap("box", outlier.shape = I('.'))))
```

>

##### 2009年7月之前的信用等级


```{r echo=FALSE, message=FALSE, warning=FALSE}
library(memisc)

m1 <- lm(I(CreditGrade)~ I(CreditScore), data = dt)
m2 <- update(m1, ~ . + DelinquenciesLast7Years)
m3 <- update(m2, ~ . + BankcardUtilization)
m4 <- update(m3, ~ . + InquiriesLast6Months)
m5 <- update(m4, ~ . + BorrowerRate)

mtable(m1, m2, m3, m4, m5,
       summary.stats=c("adj. R-squared","F","AIC"))
```

##### 2009年7月之后的信用等级

```{r}
m1 <- lm(I(ProsperRating..Alpha.)~ I(CreditScore), data = dt)
m2 <- update(m1, ~ . + DelinquenciesLast7Years)
m3 <- update(m2, ~ . + BankcardUtilization)
m4 <- update(m3, ~ . + InquiriesLast6Months)
m5 <- update(m4, ~ . + BorrowerRate)

mtable(m1, m2, m3, m4, m5,
       summary.stats=c("adj. R-squared","F","AIC"))
```

##### 2009年信用等级的可决系数是0.861，2009年7月之后的可决系数为0.915，说明模型拟合度都比较好；
##### 并且之后的信用等级拟合度比之前的高，说明2009年07月后的信用等级比之前的能更好地反映借款人的信用。

>


### 2.2 建立随机森林预测模型


##### 既然调整后的信用等级更好，对违约率的建模也基于2009年7月之后的数据进行。

```{r echo=FALSE}
### 分割2009年前后的数据
rf<-subset(df,df$Phase=="After"& !is.na(df$LoanStatus) & !is.na(df$ProsperRating..Alpha.))
```


##### 分割训练集和测试集

```{r echo=FALSE,message=FALSE}
#训练集、测试集选择

#采用SMOTE算法，用R对稀有事件进行超级采样
set.seed(1234)
splitIndex<-createDataPartition(rf$LoanStatus,time=1,
                                p=0.7,list=FALSE)
train<-rf[splitIndex,]
test<-rf[-splitIndex,]
table(train$LoanStatus)
table(test$LoanStatus)
```


```{r echo=FALSE}
##### 使用随机森林预测贷款坏账与否

set.seed(1234)
#训练模型

forest<-randomForest(factor(LoanStatus)~BorrowerRate+
                       DelinquenciesLast7Years+
                       DebtToIncomeRatio+
                       EmploymentStatus+IncomeRange+
                       ListingCategory..numeric.+
                       ProsperRating..Alpha.+
                       EmploymentStatusDuration+
                       BankcardUtilization+
                       InquiriesLast6Months+
                       IsBorrowerHomeowner+
                       BorrowerState+CreditScore,
                     data =train,importance=TRUE)
```


```{r echo=FALSE}
##### 查看变量重要性

importance <- importance(forest,type = 2)
varImportance <- data.frame(Variables = row.names(importance), 
                            Importance = round(
                              importance[ ,'MeanDecreaseGini'],2))

# 对重要性排序
rankImportance <- varImportance %>%
  mutate(Rank = paste0(dense_rank(desc(Importance))))
```

##### 影响因素重要程度排序

```{r echo=FALSE}
ggplot(rankImportance, aes(x = reorder(Variables, Importance), 
                           y = Importance, fill = Importance)) +
  geom_bar(stat='identity') + 
  geom_text(aes(x = Variables, y = 0.5, label = Rank),
            hjust=0, vjust=0.55, size = 4, colour = 'white') +
  labs(x = 'Variables') +
  coord_flip()
```


##### 模型运行结果及准确率

```{r echo=FALSE}
##### 对测试集样本点分类
predit<-predict(forest,test)
probability<-table(test$LoanStatus,predit)

accuracy<-(probability[1]+probability[4])/
  (probability[1]+probability[2]+probability[3]+probability[4])

probability
accuracy
```

##### 模型准确率约为0.77

>

>

# 3.最终图形和摘要

>

### 3.1 借款人“所在州”、“过去6个月征信次数”、“过去7年拖欠次数”与“贷款状态”的关系

>

##### 图1 ：Distribution of BorrowerStates

California，Florida，Illinois，Georgia，Texas这几个州的借款人数较多；同时North Dakota，Wyoming，Vermont，South Dakota等几个州的借款人数较少。


##### 图2 ：BorrowerStates & LoanStatus

来自不同的州的借款人，违约的概率也不同:	Alabama阿拉巴马州，	Georgia乔治亚州，Iowa爱荷华州等地区的借款人具有较高的违约率。

>

```{r echo=FALSE, fig.height=16, fig.width=10, message=FALSE, warning=FALSE}

q1<-ggplot(data=subset(BorrowerState,BorrowerState$name!='unknown'),
       aes(x = name,y = count, fill = count)) +
  geom_bar(stat='identity') + theme_few()+
  geom_text(aes(x = name, y = 0.5, 
                label = paste("                                   ",
                              count)),
            hjust=0, vjust=0.55, size = 4, color = 'black')+
  theme(axis.title.y = element_blank(),
        plot.title=element_text(size=16))+
  ggtitle("Distribution of BorrowerStates")+
  coord_flip()


q2<-ggplot(aes(BorrowerState,fill=LoanStatus),
       data = subset(df,df$BorrowerState!="unknown")) +
  geom_bar(position="fill",color='white',alpha=0.7,size=0.1) +
  scale_y_continuous(breaks = seq(0,8000,500))+
  theme(axis.text.x=element_blank(),
        axis.title.x = element_blank(),
        axis.title.y = element_blank(),
        axis.ticks=element_blank(),
        plot.title=element_text(size=16))+
  ggtitle("BorrowerStates & LoanStatus")+coord_flip()


q3<-ggplot(aes(LoanStatus,InquiriesLast6Months),data =df) +
  geom_boxplot(color='pink',fill='pink',alpha=0.3,size=0.7) +
  stat_summary(fun.y = mean,geom = 'point',color='#6699CC',size=2) +
  ylim(-1,quantile(df$InquiriesLast6Months,0.9))+theme_few()+
  theme(plot.title=element_text(size=16),
        axis.title.y = element_blank(),
        axis.text.y = element_text(angle = 90))+
  ggtitle("InquiriesLast6Months & LoanStatus")+coord_flip()
  

q4<-ggplot(aes(LoanStatus,DelinquenciesLast7Years),data =df) +
  geom_boxplot(color='skyblue',fill='skyblue',alpha=0.3,size=0.7) +
  stat_summary(fun.y = mean,geom = 'point',color='#FF6699',size=2) +
  ylim(-1,quantile(df$DelinquenciesLast7Years,0.9))+theme_few()+
  theme(plot.title=element_text(size=16),
        axis.title.y = element_blank(),
        axis.text.y = element_text(angle = 90))+
  ggtitle("DelinquenciesLast7Years & LoanStatus")+coord_flip()

grid.arrange(q1,q2,q3,q4,ncol=2)
```

##### 图3 ：InquiriesLast6Months & LoanStatus
##### 图4 ：DelinquenciesLast7Years & LoanStatus

违约的借款人过去6个月征信次数和过去7年拖欠次数都比没有违约的人高。



>


### 3.2 贷款状态分类以及借款人“贷款利率”、“信用分数”和“贷款状态”的关系

>

##### 图1 ：LoanStatus Category and Proportion

蓝色系扇形代表没有违约的，红色系是以及违约的，绿色系是当前状态，无法判断是否违约。目前大部分的贷款状态是还在进行的未逾期的贷款状态，current占比49.65%；已完成的贷款（completed）占比33.42%，坏账（chargedoff）的占比10.52%；其它情况有：4.4%的贷款已经违约，1.8%的逾期，0.18%快还完贷款了，还有0.004%取消了贷款（数据太少，显示出来只有一条线，因此删掉。）

>

```{r echo=FALSE,  fig.height=16, fig.width=10, warning=FALSE}

q1<-ggplot(loan_status, aes(x = "", y = count)) +
  geom_bar(stat = "identity",fill=c('#3333FF','#66CCFF',
                                    '#CC6666','#CC9999',
                                    '#99CCCC','#CCCC99'),
           width =4,alpha=0.5)+
  coord_polar(theta = "y")+
  geom_text(aes(x = c(4.3,4,4,4.5,1,1),
                y = c(112000,5000,9000,15000,35000,85000),
                label = myLabel))+
  theme_few()+
  theme(axis.text=element_blank(),
        axis.title.x = element_blank(),
        axis.title.y = element_blank(),
        axis.ticks=element_blank(),
        panel.border=element_blank(),
        plot.title=element_text(size=16))+
  ggtitle("LoanStatus Category and Proportion")

q2<-ggplot(aes(x=BorrowerRate,y=CreditScore,color=LoanStatus),data=df)+
  geom_point(position = 'jitter',size=3)+
  xlim(0,quantile(df$BorrowerRate,0.99))+
  ylim(10,quantile(df$CreditScore,0.99))+
  scale_color_brewer(palette = "RdPu",
                     guide = guide_legend(title = 'LoanStatus',
                                          reverse = TRUE,
                     override.aes = list(alpha = 1, size = 3)))+
  theme_few()+
  theme(plot.title=element_text(size=16))+
  ggtitle("BorrowerRate & CreditScore & LoanStatus")


grid.arrange(q1,q2)
```

##### 图2 ：BorrowerRate & CreditScore & LoanStatus

从散点图分布可以看到，贷款利率较高的（图中靠右部分）违约的情况更多；而贷款利率较低的（图中靠左部分）违约的情况相对较少。同时，信用分数较高的（图中靠上方的点）违约情况比信用分数较低的（图中靠下方的点）少。



>


### 3.3 借款人“雇佣持续时间”、“信用等级”、“债务收入比率”以及
### （“可循环贷款使用率”、“贷款类型”与“贷款状态”的关系

>

##### 图1 ：EmploymentStatusDuration & DebtToIncomeRatio & CreditGrade

违约的人，雇佣持续时间相对较少，债务收入比基本上高于0.6，但是2009年7月之前的这个信用评级的图中有一点异常的地方，就是违约情况中，有不少信用评级较高的点（蓝色），并且有些聚集在债务收入比较高的地方，按常理来讲，信用评级高的人，不容易违约，债务收入比率通常也较低。

##### 图2 ：EmploymentStatusDuration & DebtToIncomeRatio & ProsperRating

2009年7月之后的信用评级的图就不存在异常了，违约情况中，几乎很少存在信用评级较高的人（紫色），同时，信用评级较高的点（紫色）分布的位置对应者较低的债务收入比率。

>

```{r echo=FALSE, fig.height=16, fig.width=10, warning=FALSE}
q1<-ggplot(data = df,
       aes(y = EmploymentStatusDuration,x=DebtToIncomeRatio, color = CreditGrade)) +
  geom_point(size=1,alpha=1)+theme_few()+
  xlim(0,quantile(df$DebtToIncomeRatio,0.99))+
  ylim(0,quantile(df$EmploymentStatusDuration,0.99))+
  facet_wrap(~df$LoanStatus)+
  theme(plot.title=element_text(size=16))+
  ggtitle("EmploymentStatusDuration & DebtToIncomeRatio & CreditGrade")+
  scale_color_brewer(palette = "RdBu",
                     guide = guide_legend(title = 'CreditGrade',
                                          reverse = TRUE,
                     override.aes = list(alpha = 1, size = 2)))


q2<-ggplot(data = df,
       aes(y = EmploymentStatusDuration,x=DebtToIncomeRatio,
           color = df$ProsperRating..Alpha.)) +
  geom_point(size=1,alpha=1)+theme_few()+
  xlim(0,quantile(df$DebtToIncomeRatio,0.99))+
  ylim(0,quantile(df$EmploymentStatusDuration,0.99))+
  facet_wrap(~df$LoanStatus)+ 
  theme(plot.title=element_text(size=16))+
  ggtitle("EmploymentStatusDuration & DebtToIncomeRatio & ProsperRating")+
  scale_color_brewer(palette = "PuOr",
                     guide = guide_legend(title = 'ProsperRate',
                                          reverse = TRUE,
                     override.aes = list(alpha = 1, size = 2)))

q3<-ggplot(aes(x=ListingCategory..numeric.,y=BankcardUtilization,
           fill=LoanStatus,color=LoanStatus),
       data =df) +
  geom_boxplot(alpha=0.3,size=0.7) +
  stat_summary(fun.y = mean,geom = 'smooth',aes(group = LoanStatus))+
  ylim(0,quantile(df$BankcardUtilization,0.9))+theme_few()+
  theme(plot.title=element_text(size=16))+
  ggtitle("BankcardUtilization & ListingCategory & LoanStatus")


grid.arrange(q1,q2,q3)

```

##### 图3 ：BankcardUtilization & ListingCategory & LoanStatus

因为ggplot的配色最多支持12种不同色彩分类，而贷款类别有21种类别，因此去除了0-空值和7-其它两个类别后，用两张图展示变量的关系。

Scale1 | Scale2
- | - 
0 - Not Available	|	 1 - Debt Consolidation
2 - Home Improvement	|	 3 - Business
4 - Personal Loan	|	 5 - Student Use
6 - Auto	|	 7- Other
8 - Baby&Adoption	|	 9 - Boat
10 - Cosmetic Procedure	|	 11 - Engagement Ring
12 - Green Loans	|	 13 - Household Expenses
14 - Large Purchases	|	 15 - Medical/Dental
16 - Motorcycle	|	 17 - RV
18 - Taxes	|	 19 - Vacation
20 - Wedding Loans	|	


结合对应表格和变量分布可知，贷款类型为：Home Improvement，Personal Loan，Student Use，Cosmetic Procedure，Medical/Dental这几类的（蓝色箱线图比红色的长度较长）违约情况较多。相反，Boat，Engagement Ring，Green Loans，RV这几类贷款类型的违约情况较少。

此外，Boat、Home Improvement、Business、Personal Loan、Student Use、Cosmetic Procedure、Large Purchases这几类的可循环贷款使用率较多； Motorcycle、RV、Wedding Loans这几类贷款类型的可循环贷款使用率较少。

>

>

# 4.总结反思

>

### 1. 总结

##### 本次分析汇总了最终图形和摘要，并回答了开头的2个问题：

（1）容易违约的客户具有哪些特点？

通过变量之间的可视化分析，筛选出了违约的客户具有的特点：
借款人所在地区，贷款利率，受雇佣的持续时间，债务收入的比率，可循环贷款使用率，贷款类型，信用分数；并根据历史数据建立一个准确度约为0.77的预测模型。


（2）公司信用等级调整后是否更好地反映了借款人的信用情况？

通过建立线性模型，发现2009年信用等级的可决系数是0.861，2009年7月之后的可决系数为0.915，说明模型拟合度都比较好；并且之后的信用等级拟合度比之前的高，新的信用等级确实能更好地判断借款人的信用情况。

>

### 2. 反思

- 缺失值的处理还有待提高：
- 数据建模理论知识有待完善和补充。
- 本来还可以分析得更深入，但是时间和精力有限。


>


### 参考文献：

##### https://blog.csdn.net/weixin_41100555/article/details/80033035

##### https://zhuanlan.zhihu.com/p/27288744

##### https://zhuanlan.zhihu.com/p/32324410

##### https://zhuanlan.zhihu.com/p/28342576

##### https://www.jianshu.com/p/6eb58b0be7c8

##### https://blog.csdn.net/gxhzoe/article/details/80498691
